臺灣桃園地方法院簡易庭民事裁定
111年度抗字第8號
抗  告  人  邱湘晴  

相  對  人  順益汽車股份有限公司

法定代理人  吳銘祥  
上列當事人間本票裁定強制執行事件，抗告人對於民國110年12
月10日本院110年度票字第3256號裁定提起抗告，本院裁定如下
：
    主  文
抗告駁回。
抗告程序費用新臺幣壹仟元由抗告人負擔。
    理  由
一、按執票人向本票發票人行使追索權時，得聲請法院裁定後強
    制執行，票據法第123 條定有明文。又本票執票人，依票據
    法第123 條規定，聲請法院裁定許可對發票人強制執行，係
    屬非訟事件，此項聲請之裁定，及抗告法院之裁定，僅依非
    訟事件程序，以審查強制執行許可與否，並無確定實體上法
    律關係存否之效力，如發票人就票據債務之存否有爭執時，
    應由發票人提起確認之訴，以資解決（最高法院57年台抗字
    第76號判例意旨參照）。
二、本件相對人主張執有抗告人與沈春華於民國110年4月28日共
    同所簽發、票面金額為新臺幣（下同）404,600元、載明免
    除作成拒絕證書之本票（下稱系爭本票），屆期提示未獲付
    款，爰依票據法第123條規定，聲請本院裁定許可相對人於3
    64,140元及自110年11月4日起至清償日止，按週年利率16%
    計算之利息之範圍，為強制執行等情，業據其提出系爭本票
    1 紙為證，原裁定依系爭本票之記載形式上觀察，准許相對
    人就系爭本票，於364,140元及自110年11月4日起至清償日
    止，按週年利率16%計算之利息之範圍，得為強制執行，即
    無不合。至抗告意旨雖略以：系爭本票金額有誤，未在本票
    上填寫金額，積欠繳納貸款未超過一個月，希望能夠繼續繳
    納貸款等語。惟抗告人上開所述系爭本票欠缺必要記載事項
    及積欠金額等情，縱或屬實，終仍係對於系爭本票發票行為
    是否完成及雙方債權數額之實體上法律關係有所爭執，揆諸
    前揭判例意旨，即非本件非訟事件程序所得審究，應由抗告
    人另行提起之民事訴訟程序中，加以解決。從而，本件抗告
    為無理由，應予駁回。
三、按非訟事件程序費用，除法律另有規定外，由聲請人負擔；
    前項費用之負擔，有相對人者，準用民事訴訟法有關訴訟費
    用之規定；依法應由關係人負擔費用者，法院裁定命關係人
    負擔時，應一併確定其數額，非訟事件法第21條第1 項前段
    、第2 項、第24條第1 項分別定有明文；訴訟費用，由敗訴
    之當事人負擔，民事訴訟法第78條亦有明文。查，本件抗告
    既經駁回，抗告程序費用，自應由敗訴之抗告人負擔；又抗
    告人提起本件抗告，除繳納抗告費1,000 元外，別無其他程
    序費用之支出，故本件程序費用額確定1,000 元，應由敗訴
    之抗告人負擔。
四、據上論結，本件抗告為無理由，依非訟事件法第46條、第21
    條第2 項、第24條第1 項，民事訴訟法第495 條之1 第1 項
    、第449 條第1 項、第78條、第95條，裁定如主文。
中　　華　　民　　國　111 　　年　　1 　月　　20  　　日
                  民事第三庭審判長法　官  周玉羣
                                  法  官  張世聰
                                  法　官  張益銘
以上正本係照原本作成。
本裁定不得再抗告。
中　　華　　民　　國　　110 　年　　12　月　　 20 　　日
                            書記官　謝菁菁